臺灣基隆地方法院刑事判決　　　　　　　100年度訴字第379號
公　訴　人　臺灣基隆地方法院檢察署檢察官
被　　　告　童嘉鴻
上列被告因違反毒品危害防制條例案件，經檢察官提起公訴（10
0 年度毒偵字第779 號、第949 號、第954 號、100 年度偵字第
1448號），被告就被訴事實為有罪之陳述，本院合議庭裁定由受
命法官獨任進行審判，經改依簡式審判程序審理後判決如下：
    主  文
童嘉鴻施用第一級毒品，累犯，處有期徒刑陸月，扣案之第一級
毒品海洛因壹包（驗餘淨重零點壹貳玖零公克）併同無從與之完
全析離之分裝袋壹只沒收銷燬之；又施用第一級毒品，累犯，處
有期徒刑捌月；又施用第一級毒品，累犯，處有期徒刑捌月，扣
案之第一級毒品海洛因壹包（驗餘淨重零點零伍陸壹公克）併同
無從與之完全析離之分裝袋壹只沒收銷燬之，扣案之注射針筒壹
支沒收。應執行有期徒刑壹年肆月，扣案之第一級毒品海洛因貳
包（驗餘淨重分為零點壹貳玖零公克、零點零伍陸壹公克）併同
無從與之完全析離之分裝袋貳只沒收銷燬之，扣案之注射針筒壹
支沒收。
    事  實
一、童嘉鴻前因施用毒品案件，經本院裁定送觀察勒戒後，於民
    國91年11月6 日執行完畢釋放出所，並由臺灣基隆地方法院
    檢察署檢察官以91年度毒偵字第888 號為不起訴處分確定。
    又因竊盜案件，經本院於92年11月4 日以92年度基簡字第87
    9 號判決，判處有期徒刑3 月確定，於93年5 月1 日執行完
    畢。復於上開觀察勒戒執行完畢釋放後之5 年內，因施用毒
    品案件，經臺灣高等法院以94年度上訴字第2346號判決判處
    有期徒刑1 年1 月確定（下稱甲罪）；再因施用毒品案件，
    經本院以95年度訴字第282 號判決判處有期徒刑6 月確定（
    下稱乙罪）；又其於94年間，因犯竊盜、電信等案件，經本
    院以94年度易字第525 號判決判處有期徒刑2 年（下稱丙罪
    ）、6 月（下稱丁罪），應執行有期徒刑2 年5 月確定。其
    因乙、丙、丁罪所處之刑，嗣經本院於96年7 月19日以96年
    度聲減字第429 號裁定減刑後合併定應執行有期徒刑2 年4
    月確定，其入監接續執行上揭4 罪後，後於98年1 月5 日假
    釋出監併付保護管束（至98年5 月18日保護管束期滿，原餘
    殘刑4 月13日，惟因甲罪部分嗣經減刑為有期徒刑6 月15日
    ，而無殘刑可執行），保護管束期間，復因施用毒品案件，
    經本院以98年度訴字第272 號判決判處有期徒刑7 月確定；
    再因施用第一、二級毒品案件，經臺灣新竹地方法院以98年
    度審訴字第681 號判決判處有期徒刑8 月、4 月確定，上揭
    3 罪，嗣經臺灣新竹地方法院以99年度聲字第6 號裁定應執
    行有期徒刑1 年2 月確定，甫於99年10月20日縮短刑期執畢
    出監。
二、詎猶不知戒除毒癮，復基於施用第一級毒品海洛因之犯意，
    而為下列犯行：
  (一)於100 年3 月22日20、21時許，在基隆市○○區○○路46巷
    11弄42號住處，以針筒注射之方式，施用海洛因1 次。而於
    於同年3 月24日16時30分許，在基隆市○○區○○路97巷口
    為警盤查，其當場主動交出持有之第一級毒品海洛因1 包（
    驗餘淨重0.1290公克），並向警坦承施用第一級毒品之犯行
    ，復經其同意為警採尿送驗，結果呈嗎啡陽性反應，而查悉
    上情。
  (二)於100 年4 月11日19時許，在上址住處，以針筒注射之方式
    ，施用海洛因1 次，後因其係毒品調驗人口，經警通知而於
    同年4 月12日13時42分許至基隆市警察局第四分局採尿送驗
    ，結果呈嗎啡陽性反應，而查悉上情。
  (三)於100 年4 月12日晚上某時刻，在上址住處，以針筒注射之
    方式，施用海洛因1 次，而於同年4 月14日14時許，在基隆
    市○○區○○路168 巷5 弄21號1 樓前見警趨前盤查，即將
    其持有之第一級毒品海洛因1 包（驗餘淨重0.0561公克）及
    其所有供施用第一級毒品所用之注射針筒1 支等物丟棄在地
    ，而為警當場查獲，嗣經警員採尿送驗，結果呈嗎啡陽性反
    應。
三、案經基隆市警察局第三分局、第四分局報告臺灣基隆地方法
    院檢察署檢察官偵查起訴。
    理  由
壹、程序事項
    本件被告所犯者非為死刑、無期徒刑、最輕本刑為3 年以上
    有期徒刑之罪或高等法院管轄第一審案件，其於準備程序進
    行中，先就被訴事實為有罪之陳述，經告知其簡式審判程序
    之旨，並聽取公訴人、被告之意見後，本院業已依刑事訴訟
    法第273 條之1 第1 項之規定，裁定由受命法官獨任以簡式
    審判程序進行本案之審理。是依刑事訴訟法第273 條之2 之
    規定，本件之證據調查，即不受同法第159 條第1 項、第16
    1 條之2 、第161 條之3 、第163 條之1 及第164 條至第17
    0 條規定之限制。
貳、實體事項
一、上揭事實，業據被告於偵查、本院準備程序及審理時坦承在
    卷，且其於上揭時地3 次為警所採集之尿液經送驗結果，均
    呈嗎啡陽性反應，此有台灣檢驗科技股份有限公司、台灣尖
    端先進生技醫藥股份有限公司出具之濫用藥物檢驗報告共3
    紙附卷可稽，並有上揭扣案物品暨交通部民用航空局航空醫
    務中心100 年4 月21日航藥鑑字第1002196 號、100 年5 月
    11日航藥鑑字第1002647 號毒品鑑定書各1 紙在卷足佐，是
    被告自白與事實相符，足以採信。又被告前因施用毒品案件
    ，經裁定送觀察、勒戒後，因無繼續施用毒品之傾向，由檢
    察官為不起訴處分，嗣於觀察勒戒執行完畢釋放5 年內再犯
    施用毒品罪，經法院判處如事實欄一所示有期徒刑等情，有
    臺灣高等法院被告前案紀錄表在卷可稽。被告既曾於「五年
    內再犯」，且經法院判處罪刑確定，竟又再次於如事實欄二
    所示之時間，施用第一級毒品，即非屬毒品危害防制條例第
    20條第3 項所定「五年後再犯」之情形，從而，檢察官依法
    逕行起訴，於法要無不合。綜上所陳，本案事證明確，被告
    施用第一級毒品犯行，洵堪認定，應依法論科。
二、查海洛因係毒品危害防制條例第2 條第2 項第1 款所定之第
    一級毒品。核被告於上揭事實二(一)(二)(三)各次所為，均係犯毒
    品危害防制條例第10條第1 項之施用第一級毒品罪。被告持
    有第一級毒品海洛因之低度行為，應為施用第一級毒品之高
    度行為所吸收，均不另論罪。其所犯上開3 罪，犯意各別，
    行為不同，應予分論併罰。又其前曾受如事實欄一所示之有
    期徒刑執行完畢，此有臺灣高等法院被告前案紀錄表在卷足
    憑，其於有期徒刑執行完畢後之5 年內，故意再犯本件有期
    徒刑以上之罪，為累犯，其所犯上開3 罪，均應依刑法第47
    條第1 項加重其刑。被告於上揭事實二(一)所示時地為警盤查
    時，在其持有第一級毒品犯行為警察覺前，自行向警坦承犯
    罪，並主動將持有之第一級毒品海洛因交付警方，而願接受
    裁判等情，此有基隆市警察局第三分局刑事案件報告書及被
    告警詢、偵查筆錄在卷供參，堪認被告此部分所為已該當自
    首之要件，爰依刑法第62條前段之規定減輕其刑，並先加後
    減之。爰審酌被告犯罪之動機、曾有多次施用毒品之前科仍
    不知戒除，惟犯罪後坦承犯行，且所犯之施用毒品犯行乃戕
    害自己身心健康，並未危及他人等一切情狀，分別量處如主
    文所示之刑，併定其應執行之刑。
三、扣案之第一級毒品海洛因2 包（驗餘淨重分為0.1290公克、
    0.0561公克）併同難以完全析離之外包裝袋2 只，為本案供
    被告施用而查獲之毒品，業據被告於本院供述在卷，應依毒
    品危害防制條例第18條第1 項前段之規定宣告沒收銷燬。扣
    案之注射針筒1 支，為被告所有供施用第一級毒品所用之物
    ，亦據被告於本院陳明在卷，爰依刑法第38條第1 項第2款
    規定宣告沒收。
據上論斷，應依刑事訴訟法第273 條之1 、第299 條第1 項前段
，毒品危害防制條例第10條第1 項、第18條第1 項前段，刑法第
11條、第47條第1 項、第62條前段、第51條第5 款、第38條第1
項第2 款，判決如主文。
本案經檢察官陳佳宏到庭執行職務。
中    華    民    國    100   年    7    月    13     日
                  刑事第三庭法  官  黃梅淑
以上正本證明與原本無異。
如不服本判決應於收受送達後10日內向本院提出上訴書狀，並應
敘述具體理由；其未敘述上訴理由者，應於上訴期間屆滿後20日
內向本院補提理由書( 均須按他造當事人之人數附繕本) 「切勿
逕送上級法院」。
中    華    民    國    100   年    7    月    13     日
                            書記官  丁妍君
附錄論罪法條：
毒品危害防制條例第10條第1項
施用第一級毒品者，處 6 月以上 5 年以下有期徒刑。